【裁判字號】    97,消債更,1155
【裁判日期】    980324
【裁判案由】    更生事件
【裁判全文】
臺灣臺北地方法院民事裁定          97年度消債更字第1155號
抗  告  人
即 債務 人  甲○○
代  理  人  何乃隆律師
上列當事人間聲請更生事件，抗告人對於本院民國98年2月27日
所為民事裁定，提起抗告，本院裁定如下：
    主  文
原裁定撤銷。
債務人甲○○自中華民國九十八年三月二十四日下午四時起開始
更生程序。
命司法事務官進行本件更生程序。
    理  由
一、本件抗告意旨略以：伊於民國97年12月26日接獲本院97年12
    月23日民事裁定，命伊於7日內繳納進行更生必要費用新台
    幣（下同）5,000元，伊已於98年1月5日全數繳納。詎於98
    年3月6日接獲本院98年2月27日民事裁定，以伊未依限繳納
    必要費用而駁回更生聲請，原裁定顯有違誤。又伊曾於95年
    9月1日與最大債權銀行國泰世華商業銀行達成債務協商，每
    月清償18,913元，伊均有按月清償，惟伊於97年6月間被雇
    主解雇後，未能找到工作，僅能打零工，勉力償債，至97年
    12月不得不毀諾，實乃不可歸責於己致履行顯有重大困難之
    事由而毀諾。且伊無擔保或無優先權之債務總額未逾1,200
    萬元，復未經法院裁定開始清算程序或宣告破產，請求廢棄
    原裁定，並准予更生等語。
二、按法院開始更生程序之裁定，應載明其年、月、日、時，並
    即時發生效力。次按法院裁定開始更生或清算程序後，得命
    司法事務官進行更生或清算程序，必要時得選任律師、會計
    師或其他適當之自然人或法人為監督人或管理人，消費者債
    務清理條例第45條第1項、第16條第1項定有明文。
三、經查，抗告人就本院97年12月23日所為預納必要費用之裁定
    ，業於98年1月5日繳納，已據抗告人提出本院消債條例預納
    款收據在卷足稽。又抗告人所主張之上開事實，業據提出終
    止勞動契約通知書、財產及收入狀況說明書、債權人清冊、
    協議書、無擔保債務還款計劃、財政部台北市國稅局95年度
    、96年度綜合所得稅各類所得資料清單、財產歸屬資料清單
    、財團法人金融聯合徵信中心當事人綜合信用報告-債務清
    理條例前置協商專用債權人清冊、戶籍謄本、繳款24期收據
    、勞工保險被保險人投保資料表、變更清償方案退件通知函
    等為證，經本院核實無訛，確因不可歸責於債務人之事由致
    履行有重大困難。此外，本件又查無抗告人有消費者債務清
    理條例第6條第3項、第8條或第46條各款所定駁回更生聲請
    之事由存在，則抗告人聲請更生，即屬有據。從而，抗告人
    指摘本院原裁定不當，應予撤銷，為有理由。爰由本院將原
    裁定撤銷，裁定如主文。
中    華    民    國    98    年    3    月    24    日
                  民事第三庭    法  官  魏式瑜
以上正本係照原本作成。
本裁定不得抗告。
本裁定業於98年3月24日16時公告。
中    華    民    國    98    年    3    月    24    日
                                書記官  曾鈺馨


司法院資訊處製作；財團法人民間司法改革基金會備份。
